【裁判字號】    98,審勞小上,17
【裁判日期】    981130
【裁判案由】    給付薪資  等
【裁判全文】
臺灣高雄地方法院民事裁定          98年度審勞小上字第17號
上  訴  人  甲○○即永大發汽車材料行
被上訴人    乙○○
當事人間請求給付薪資等事件，上訴人對於民國98年10月28日本
院98年度雄勞小字第24號第一審判決提起上訴，本院裁定如下：
    主  文
上訴駁回。
第二審訴訟費用新台幣壹仟伍佰元由上訴人負擔。
    事  實  及  理  由
一、按對於小額程序之第一審判決提起上訴，非以其違背法令為
    理由，不得為之；所謂判決違背法令，乃指判決不適用法規
    或適用不當，或有民事訴訟法第469 條所列第1 款至第5 款
    事由，其判決當然為違背法令，民事訴訟法第436 條之24第
    2 項、第436 條之32第2 項準用第468 條及第469 條第1 款
    至第5 款分別定有明文。又當事人提起上訴，如依民事訴訟
    法第468 條規定，而以判決有不適用法規或適用不當為上訴
    理由者，其上訴狀或理由狀應有具體之指摘，並揭示該法規
    之條項或內容，若係成文法以外之法則（習慣或法理），則
    應揭示該法則之旨趣，倘為司法院解釋或最高法院之判例，
    則應揭示該判解之字號或其內容；如依民事訴訟法第469 條
    所列第1 款至第5 款事由提起上訴者，其上訴狀或理由狀應
    揭示合於該條款之事實，是上訴狀或理由狀如未依此項方法
    表明者，或其所表明者，顯與上開法條規定不相合者，即難
    認為已對原判決之違背法令有具體之揭示，其上訴自難認為
    合法（最高法院71年台上字第314 號判例要旨參照）。次按
    上訴不合法者，第二審法院應以裁定駁回之，同法第436 條
    第2 項準用第444 條第1 項前段亦有明文。
二、上訴意旨略以：兩造於96年6 月8 日在高雄市勞動事務服務
    協會進行勞資爭議協調時，被上訴人已知有失業給付之情事
    ，且調解內容中包含伊同意開立非自願性離職證明書與被上
    訴人，而非自願性離職證明書即係作為申請失業給付金之用
    ，足見兩造於96年6 月8 日達成調解時，調解金額已包括失
    業給付在內，原審判決認定失業給付差額不包含於調解金額
    內，顯屬判決理由矛盾，又伊每月給付與被上訴人之機車補
    助費新台幣（下同）1,500 元，屬伊對被上訴人就機車支出
    相關費用之償還，並非津貼，原審就此部分並未論及，亦屬
    判決不備理由等語。並聲明︰(一)原判決關於不利於上訴人部
    分廢棄。(二)上開廢棄部分，駁回被上訴人在第一審之訴。
三、經查：關於失業給付差額是否已包含於兩造在96年6 月8 日
    達成之調解金額此點，業已於理由中敘明依照證人即調解委
    員王濬虎之證述：「我們在協調時，指投保差額是指投保保
    費的差額，並沒有提及失業給付差額」等語，且證人王濬虎
    與兩造間並無利害關係，尚無偏頗之虞，所述應屬可採，而
    認定兩造間於96年6 月8 日成立之調解，不包含失業給付差
    額；再上訴人支付與被告之薪資為每月25,250元，其中即包
    含機車補助費1,500 元，此乃兩造於原審中不爭執之事項（
    見原審98年10月14日言詞辯論筆錄），是以原審據此認定機
    車補助費為薪資之一部。上訴人所提之上訴理由，均係就原
    審證據取捨及認定事實之事項而為指摘，並未具體指明原判
    決有何不適用法規或適用法規不當，或有民事訴訟法第469
    條第1 款至第5 款所稱當然違背法令之情事，及符合該條款
    要件之具體事實。依上開說明，本件上訴即非合法，應予駁
    回。
四、再按於小額訴訟之上訴程序，法院為訴訟費用之裁判時，應
    確定其費用額，民事訴訟法第436 條之19第1 項、第436 條
    之32第1 項定有明文。本件第二審裁判費用為1,500 元，應
    由上訴人負擔，爰併為裁定如主文第2 項所示。
五、據上論結，本件上訴為不合法，依民事訴訟法第436 條之32
    第1 項、第2 項、第436 條之19第1 項、第444 條第1 項前
    段、第95條、第78條，裁定如主文。
中    華    民    國    98    年    11    月    30    日
                民事第二庭審判長法  官  陳嘉惠
                                法  官  謝雨真
                                法  官  盧怡秀
正本係照原本作成。
本裁定不得抗告。
中    華    民    國    98    年    11    月    30    日
                                書記官  林惟英


司法院資訊處製作；財團法人民間司法改革基金會備份。
